臺灣雲林地方法院刑事判決　　　　　　　 94年度易字第306號
公　訴　人　臺灣雲林地方法院檢察署檢察官
被　　　告　甲○○
　　　　　　　　　　國民
上列被告因違反毒品危害防制條例案件，經檢察官提起公訴（94
年度毒偵字第734 號），被告自白犯罪，本院合議庭裁定由受命
法官獨任依簡式審判程序審理，本院判決如下：
    主      文
甲○○連續施用第二級毒品，累犯，處有期徒刑柒月，扣案之第
二級毒品甲基安非他命壹包（淨重零點肆伍壹貳克，經取樣零點
零肆肆克已鑑析用罄，餘零點肆壹陸捌克）沒收銷燬之。
    事實及理由
壹、構成犯罪事實：甲○○前因施用第二級毒品案件，經觀察、
    勒戒後，認有繼續施用毒品之傾向，再送強制戒治，於民國
    88年7 月20日強制戒治期滿，由臺灣臺東地方法院於88年12
    月21日，以87年度易字第400 號為免刑判決確定；復因施用
    第二級毒品及違反槍砲彈藥刀械管制條例案件，經臺灣臺東
    地方法院以90年度東簡字第134 號合併判處有期徒刑6 月確
    定，於90年10月11日易科罰金執行完畢（構成累犯）；又因
    施用第二級毒品案件，經觀察、勒戒後，認有繼續施用毒品
    之傾向，再送強制戒治，並由臺灣彰化地方法院檢察署檢察
    官於92年10月16日，以92年度毒偵字第2500號提起公訴，經
    臺灣彰化地方法院於93年3 月24日，以92年度易字第1332
    號判處有期徒刑7 月確定，現於臺灣雲林監獄執行中，強制
    戒治部分，於89年3 月1 日入戒治所執行戒治，嗣因戒治成
    效合格，獲裁定停止戒治，所餘戒治期間付保護管束，而於
    89年12月30日釋放出所，已於90年2 月20日期滿。詎其仍不
    知悔改，復基於施用第二級毒品之概括犯意，自93年11月底
    某日起至93年11月30日止，在彰化縣朋友家中，以將甲基安
    非他命置於錫箔紙上用火燒烤使成煙霧後吸食其煙之方式，
    連續施用第二級毒品甲基安非他命多次。嗣因於警於93 年
    12月1 日20時30分許，持臺灣臺中地方法院93年度聲搜字第
    3240號搜索票至臺中市○○區○○里○○鄰○○路139 號陳武
    湧（由檢察官另案偵辦）住處搜索時在場，並於其所著外套
    左口袋內扣得第二級毒品甲基安非他命1 包（淨重0.4512克
    ，經取樣0.0344克已鑑析用罄，餘0.4168克），經採其尿液
    送驗，結果呈甲基安非他命陽性反應，而查知上情。
貳、認定犯罪事實所根據的證據及理由：
  一、被告於本院審理時坦白承認上揭犯行。
  二、臺中市警察局第四分局春社派出所採尿登記清冊、詮昕科
      技股份有限公司93年12月17日濫用藥物尿液檢驗報告（見
      臺灣彰化地方法院檢察署94年度毒偵字第201 號卷第14頁
      、第24頁）、前案不起訴處分書、刑案資料查註紀錄表及
      臺灣高等法院被告前案紀錄表各1 份附卷可證。
  三、扣案之第二級毒品甲基安非他命1 包（淨重0.4512克，經
      取樣0.0344克已鑑析用罄，餘0.4168克），經鑑驗結果含
      有甲基安非他命成份，有憲兵司令部刑事鑑識中心94年8
      月8 日 (94) 安鑑字第2031號鑑驗通知書1 紙（見本院卷
      第24頁）附卷可證。
  四、綜上，足認被告之自白與事實相符，應可採信。本件事證
      明確，被告犯行堪以認定。
、論罪科刑的理由：
  一、按甲基安非他命係毒品危害防制條例第2 條第2 項第2 款
      所規定之第二級毒品，不得非法持有、施用。
  二、核被告所為，係犯毒品危害防制條例第10條第2 項施用第
      二級毒品罪。被告持有第二級毒品進而施用，其持有之低
      度行為，為施用之高度行為吸收，不另論罪。
  三、又被告先後多次施用第2 級毒品犯行，時間緊接，所犯罪
      名相同，顯係出於概括犯意反覆為之，為連續犯，應依刑
      法第56條規定，以1 罪論，並加重其刑。
  四、再者，被告有前揭構成犯罪之事實欄所載之論罪科刑執行
      情形，有臺灣高等法院被告全國前案紀錄表1 份在卷可參
      ，其於5 年內，再犯本件有期徒刑以上之罪，為累犯，應
      依刑法第47條規定，加重其刑。又被告所犯施用第二級毒
      品罪，有2 種以上刑之加重事由，應依法遞加其刑。
  五、爰審酌被告前經觀察、勒戒及強制戒治後，竟再犯本件之
      罪，顯無悔改之意、及犯罪之手段、所生危害，及犯罪後
      終能坦白承認犯罪之態度，以及考量施用毒品者均有相當
      程度之成癮性及心理依賴性，其犯罪心態與一般刑事犯罪
      之本質並不相同等一切情狀，量處如主文所示之刑。
  六、扣案之第二級毒品甲基安非他命1 包（淨重0.4512克，經
      取樣0.0344克已鑑析用罄，餘0.4168克），應依毒品危害
      防制條例第18條第1 項前段規定沒收銷燬。
肆、適用法律依據：
  一、刑事訴訟法第299 條第1 項前段、第310條之2。
  二、毒品危害防制條例第10條第2 項、第18條第1 項前段，刑
      法第11條前段、第56條、第47條。
本案經檢察官乙○○到庭執行職務
中　　華　　民　　國　　94　　年　　9 　　月　　23　　日
                  刑事第二庭  法  官  李  明  鴻
以上正本證明與原本無異。
如不服本判決，應於判決送達後10日內，向本院提出上訴狀。（
須附繕本）
                              書記官  孫  秀  桃
中　　華　　民　　國　　94　　年　　9 　　月　　23　　日
附錄本案論罪科刑法條全文
毒品危害防制條例第10條
施用第一級毒品者，處六月以上五年以下有期徒刑。
施用第二級毒品者，處三年以下有期徒刑。
